【裁判字號】    99,交易,437
【裁判日期】    990927
【裁判案由】    業務過失傷害
【裁判全文】
臺灣臺北地方法院刑事判決             99年度交易字第437號
公  訴  人  臺灣臺北地方法院檢察署檢察官
被      告  甲○○
上列被告因業務過失傷害案件，經檢察官提起公訴（99年度偵緝
字第1064號），被告於本院審理中，就被訴事實為有罪之陳述，
經本院告知簡式審判程序意旨，並聽取公訴人及被告之意見後，
本院裁定依簡式審判程序審理，判決如下：
    主  文
甲○○從事業務之人，因業務上之過失傷害人，處拘役伍拾日，
如易科罰金，以新臺幣壹仟元折算壹日，緩刑貳年，並應向被害
人乙○○以附表所示方式支付如附表所示金額之損害賠償。
    事  實
一、甲○○係計程車司機，考領有適當駕駛執照，以駕駛營業用
    小客車搭載乘客為業，為從事駕駛業務之人；其於民國98年
    6 月5 日上午11時46分許，駕駛車牌號碼800-CK號營業用小
    客車沿臺北市○○區○○路由東往西行駛，本應注意車前狀
    況，並隨時採取必要之安全措施，而依當時天候晴、有日間
    自然光線、路面乾燥無缺陷、無障礙物、視距良好等情況，
    並無不能注意之情事，竟疏未注意車前狀況，在松壽路與松
    智路交叉路口附近，以其車頭追撞同向在前由乙○○所騎乘
    車牌號碼AON-583 號之普通重型機車後側，致其人車倒地，
    並受有下背疼痛、四肢無力之傷害；後甲○○於據報前往現
    場處理之洪順耀等有偵查權之員警尚不知肇事者前，即坦承
    其為肇事者並表示願接受裁判之意。
二、案經乙○○訴請臺灣臺北地方法院檢察署檢察官偵查起訴。
    理  由
一、程序部分：本件被告甲○○所犯係死刑、無期徒刑或最輕本
    刑為3 年以上有期徒刑以外之罪，其於審理中就被訴事實為
    有罪之陳述，經本院告知簡式審判程序之旨，並聽取當事人
    意見後，本院遂依刑事訴訟法第284 條之1 、第273 條之1
    第1 項規定裁定進行簡式審判程序，合先敘明。
二、上開事實，迭據被告於本院99年8 月2 日及99年9 月6 日之
    審理程序中坦承不諱，證人即告訴人乙○○亦於警、偵訊中
    就其騎乘機車於上開時、地與被告所駕計程車發生車禍因此
    受傷之情陳述明確，並有道路交通事故現場圖、道路交通事
    故調查報告表、當事人登記聯單、補充資料表、談話紀錄表
    、臺北市政府警察局交通警察大隊道路交通事故初步分析研
    判表、車損照片及診斷證明書等件存卷為憑；且按汽車行駛
    時，駕駛人應注意車前狀況，並隨時採取必要之安全措施，
    道路交通交通安全規則第94條第3 項定有明文，查被告自承
    其駕駛計程車起步時不小心撞到前方告訴人的機車，核與告
    訴人所述相符，復有前揭各該書證為憑，則被告顯係疏未注
    意在前告訴人所騎乘之機車並採取煞停等必要之安全措施，
    依當時情形又無不能注意之情事，依據上開規則，被告過失
    肇事之情節要無疑義，則從事駕駛業務之被告，因上開過失
    駕車行為，致告訴人受有前揭經診斷有據之傷害，其因果關
    係至明，是被告上開於本院之任意性自白核與事實相符而可
    採信，本案事證明確，其犯行堪以認定，自應依法論科。
三、按刑法上所謂業務，係指個人基於其社會地位繼續反覆所執
    行之事務，其主要部分之業務，固不待論，即為完成主要業
    務所附隨之準備工作與輔助事務，亦應包括在內，查被告為
    計程車司機，考領有適當駕駛執照，以駕駛營業用小客車搭
    載乘客為業，係從事駕駛業務之人，此據被告陳述明確，是
    核被告本案之所為，係犯刑法第284 條第2 項前段之業務過
    失傷害罪。查被告肇事後，於具有偵查職務之公務員即臺北
    市政府警察局信義分局交通分隊員警洪順耀據報前往現場處
    理時，尚不知肇事者姓名，被告在場隨即主動承認為肇事者
    ，並不逃避裁判等情，業據被告供陳在卷，並有北市○○○
    ○○道路交通事故肇事人自首情形紀錄表乙件存卷為憑，是
    被告已符合自首之要件，斟酌其所為，依刑法第62條前段之
    規定減輕其刑。
四、爰審酌被告疏於注意行車安全，過失肇事致使告訴人乙○○
    受傷，然犯後業與告訴人達成和解且坦承全部犯行（見本院
    99年9 月6 日審判筆錄），態度良好，暨其無前科之素行、
    生活狀況、過失之情節與告訴人傷勢輕重等一切情狀，兼參
    酌告訴人當庭表達之意見，量處如主文所示之刑，並諭知易
    科罰金之折算標準。又查被告未曾因故意犯罪受有期徒刑以
    上刑之宣告，此有臺灣高等法院被告前案紀錄表存卷可查，
    此次其因一時疏失，致罹刑典，經此偵審教訓，日後當知所
    警愓，信無再犯之虞，且被告於本院審理時同意賠償告訴人
    新臺幣（下同）7 萬元，於99年9 月6 日審判期日已當庭給
    付5 千元，其餘6 萬5 千元，自99年10月起，按月於每月10
    日前各給付5 千元匯至告訴人指定之帳戶內，至全數給付完
    畢為止，此有本院99年9 月6 日審判筆錄及和解筆錄存卷可
    查，參酌告訴人同意附帶緩刑條件促其履行上開約定之意見
    ，本院認其所受上開刑之宣告，以暫不執行為適當，故依法
    併諭知緩刑2 年，並就被告同意賠償之金額及方式，另依刑
    法第74條第2 項第3 款規定，諭知其以附表所示方法向被害
    人支付如附表所示之損害賠償金；又倘被告不履行，且情節
    重大，足認原宣告之緩刑難收其預期效果，而有執行刑罰之
    必要者，依刑法第75條之1 第1 項第4 款規定，得撤銷其緩
    刑宣告，附此敘明。
據上論斷，應依刑事訴訟法第284 條之1 、第273 條之1 第1 項
、第299 條第1 項前段，刑法第284 條第2 項前段、第62條前段
、第41條第1 項前段、第74條第1 項第1 款、第2 項第3 款，刑
法施行法第1 條之1 第1 項、第2 項前段，判決如主文。
本案經檢察官鄭堤升、林彥均到庭執行職務。
中    華    民    國    99    年    9     月    27    日
                  交通法庭    法  官  吳勇毅
上正本證明與原本無異。
如不服本判決應於收受送達後10日內向本院提出上訴書狀，並應
敘述具體理由；其未敘述上訴理由者，應於上訴期間屆滿後20日
內向本院補提理由書（均須按他造當事人之人數附繕本）「切勿
逕送上級法院」。告訴人或被害人如對於本判決不服者，應具備
理由請求檢察官上訴，其上訴期間之計算係以檢察官收受判決正
本之日期為準。
                              書記官  游秀珠
中    華    民    國    99    年    9     月    27    日
附錄本案論罪科刑法條全文：
中華民國刑法第284條
（過失傷害罪）
因過失傷害人者，處6 月以下有期徒刑、拘役或5 百元以下罰金
，致重傷者，處1 年以下有期徒刑、拘役或5 百元以下罰金。
從事業務之人，因業務上之過失傷害人者，處1 年以下有期徒刑
、拘役或1 千元以下罰金，致重傷者，處3 年以下有期徒刑、拘
役或2 千元以下罰金。
附表：
被告應向告訴人即被害人支付6 萬5 千元之損害賠償金，且應自
99年10月起，按月於每月10日前各給付5 千元匯至被害人指定之
帳戶內，至全數給付完畢為止。

司法院資訊處製作；財團法人民間司法改革基金會備份。
